臺灣桃園地方法院刑事判決　　　　　　　　　　　　九十一年度易字第一一二號
　　公　訴　人　臺灣桃園地方法院檢察署檢察官
　　被　　　告　甲○○
右列被告因傷害案件，經檢察官聲請以簡易判決處刑（九十一年度偵字第一二０八號
），本院認不宜以簡易判決處刑，改依通常程序判決如左：
    主  文
甲○○傷害人之身體，處有期徒刑貳月，如易科罰金，以參佰元折算壹日。
    事  實
一、甲○○與鄰居乙○○因村長選舉而有勃谿，其於民國九十年八月二十九日上午八
    時許，在桃園縣龜山鄉○○村○○街三十巷八號熊某住處前，復因細故與乙○○
    發生爭執，一時氣憤，竟基於傷害犯意，與乙○○在上處徒手扭打成傷。旋甲○
    ○之母邱陳玉秀見狀，即呼叫邱正男出面幫手，乙○○見狀自認不敵，乃回家取
    出掃刀一把，邱陳玉秀亦取出鋁棒還擊，而與乙○○混戰成傷（乙○○傷害邱陳
    玉秀部分由本院另案審理）。乙○○因此共受有頭部、軀體、四肢多處擦、挫傷
    之傷害（邱陳玉秀、邱正男均由本院另案審理）。
二、案經乙○○訴請台灣桃園地方法院檢察署檢察官偵查起訴。
    理  由
一、訊據被告甲○○除辯稱：我是為了保護我媽媽，才和乙○○鬧起來，是正當防衛
    ，而且乙○○有些傷是舊傷云云外，就其餘事實均坦承不諱。經查，被告與乙○
    ○因細故在上揭時地互相扭打，致熊某受傷，旋其母邱陳玉秀見狀，呼叫邱正男
    幫手，乙○○乃返家取出掃刀揮砍邱陳玉秀，邱陳玉秀則持鋁棒抵擋，雙方分別
    掛彩等事實，此經被告自承在卷，核與告訴人乙○○、證人邱陳玉秀、目擊者邱
    正男、邱靜芬、張雪珍、警員黃文成等人在偵審中指述二方爭鬥之情節，大致相
    符。而本件係被告與乙○○先行扭打，始有其後邱陳玉秀呼叫邱正男幫手，乙○
    ○持掃刀，邱陳玉秀取鋁棒還擊等情節，顯然起始係被告與乙○○互毆，彼此互
    為不法侵害，無所謂正當防衛可言，被告所辯正當防衛云云，並不足採。再者，
    乙○○受有如事實欄所示之傷害，有敏盛綜合醫院出具之診斷證明書及病歷一份
    在卷可參，被告空言熊某部分為舊傷云云，自無可採；況其所辯縱然屬實，就新
    傷部分亦應負傷害之責。至乙○○雖稱：打我的還有邱陳玉秀、邱正男、邱靜芬
    和張雪珍，邱陳玉秀拿鋁棒，邱正男拿掃刀，張雪珍、邱靜芬拿椅子打我，甲○
    ○他們是要殺我，不是傷害，從我陰囊受傷就可以看出來云云，然邱正男、邱靜
    芬及張雪珍均否認傷害乙○○，此與被告在偵查中陳稱：邱正男係勸架，邱靜芬
    、張雪珍二人未參與等語，較為相符，而被告既能自承其母邱陳玉秀確有出手，
    衡情如邱正男三人果然參加本件傷害犯行，則被告應較少隱瞞之必要，佐以掃刀
    為乙○○所有，乃熊某卻指稱為邱正男持掃刀，足見其指訴不無誇大之嫌，再縱
    認邱陳玉秀持鋁棒傷害乙○○，惟此係在被告與乙○○互毆之後，而被告在偵查
    中復稱：我搶乙○○的掃刀，還有一個鄰居一起搶等語，顯見當時被告係勸架而
    非參與，其傷害乙○○已成過去，是邱陳玉秀與被告間並無共犯可言，為另外之
    傷害行為，即非本院所得審究；另查，被告主觀上究在殺人或傷害，應從客觀事
    實多方考量，並非以下手部位為唯一標準，而乙○○雖受有多處傷害，然除陰囊
    部分為人身要害外，其餘傷處均非致命，且個別傷痕均淺，佐以熊某尚能持掃刀
    拒戰被告等人，被告等又無其他追殺動作，足認被告無致乙○○於死之意，即乙
    ○○此部分指訴均不可採，併予敘明。綜上所述，本件事證明確，被告所辯無非
    卸責之詞，不足採信，其犯行堪予認定。
二、核被告甲○○所為，係犯刑法第二百七十七條第一項之傷害罪。爰審酌被告犯罪
    之動機、手段，犯罪時所受之刺激、被害人所受之傷勢，及被告犯後態度等一切
    情狀，量處如主文所示之刑，並諭知易科罰金之折算標準，以示懲儆。
據上論斷，應依刑事訴訟法第二百九十九條第一項前段，刑法第二百七十七條第一項
、第四十一條第一項前段，罰金罰鍰提高標準條例第一條前段、第二條，判決如主文
。
本案經檢察官胡原龍到庭執行職務。
中        華        民        國    九十一    年    七    月    五    日
                                  臺灣桃園地方法院刑事第五庭
                                      法  官     陳彥宏
右正本證明與原本無異
如不服本判決書應於送達後十日內向本院提出上訴狀
                                      書記官     翁其良
中        華        民        國   九十一     年    七    月    五      日
論罪法條：刑法第二百七十七條第一項前段
刑法第二百七十七條
傷害人之身體或健康者，處三年以下有期徒刑，拘役或一千元以下罰金。
犯前項之罪，因而致人於死者，處無期徒或七年以上有期徒刑，致重傷者，處三年以
上、十年以下有期徒刑。
